【裁判字號】    97,交聲,36
【裁判日期】    970418
【裁判案由】    違反道路交通管理處罰條例聲明異議
【裁判全文】
臺灣基隆地方法院交通事件裁定          97年度交聲字第36號
移送機關    交通部公路總局臺北區監理所基隆監理站
異  議  人
即受處分人  甲○○
上列受處分人即異議人因違反道路交通管理處罰條例案件，對於
交通部公路總局臺北區監理所基隆監理站於民國97年1 月10日以
基監字第裁42-1AB919521號違反道路交通管理事件裁決書（原舉
發案號：北市交停字第1AB919521 號）所為之處分不服，聲明異
議，本院裁定如下：
    主  文
異議駁回。
    理  由
一、原處分意旨略以：異議人即受處分人甲○○（下稱異議人）
    於民國96年12月10日17時21分許，將車牌號碼443-EM號營業
    一般小客車停放在台北市○○○路○段743 巷處，因不緊靠
    道路右側停車之違規行為，經台北市停車管理處（下稱舉發
    機關）執勤員警以北市交停字第1AB919521 號舉發違反道路
    交通管理事件通知單舉發。異議人於應到案日期前依法提出
    申訴，惟經向上開舉發機關查證違規行為屬實，乃於97年1
    月10日製發基監字第裁42-1AB919521號違反道路交通管理事
    件裁決書，依道路交通管理處罰條例第56條第1項第6款規定
    ，裁處異議人罰鍰新臺幣（下同）900元等語。
二、異議意旨略以：伊當時停在台北市○○○路○段743巷15號
    （阿財福州麵店）前，該巷13號、15號店面路邊沒有畫紅線
    、黃線和收費停車格，所以可以無費停車，台北市○道路不
    是畫紅線就是畫收費停車格，且伊停車為禮讓路旁之機車出
    入，所以沒有阻礙交通云云。
三、按「停車時應依車輛順行方向緊靠道路右側，但單行道應緊
    靠路邊停車。其右側前後輪胎外側距離緣石或路面邊緣不得
    逾四十公分，在單行道左側停車時，比照辦理」道路交通安
    全規則第112條第2項定有明文。次按「汽車駕駛人停車時，
    有不依順行方向，或不緊靠道路右側，或併排停車，或單行
    道不緊靠路邊停車者，處新臺幣（下同）600元以上1,200元
    以下罰鍰」；又「道路係指公路、街道、巷衖、廣場、騎樓
    、走廊或其他供公眾通行之地方」道路交通管理處罰條例第
    56條第1項第6款、第3條第1款亦定有明文。
四、經查：
  (一)本件異議人於96年12月10日17時21分許，將車號443-EM號營
    業小客車停放在台北市○○○路○段743巷，有採證照片1張
    附卷可參，異議人對於停放在上開路段之事實並不爭執，惟
    辯稱係停放在同路段743巷15號「阿財福州麵店」前路邊沒
    有畫紅線、黃線和收費停車格處，可以免費停車，故異議人
    有於上開地點停放車輛之事實先堪予認定。
  (二)本院觀諸原處分機關提供之舉發違規地點照片觀之，雖該處
    未劃設相關之紅、黃標線，然該處顯係供公眾通行之地方，
    依前開道路交通管理處罰條例第3條第1款之規定，自屬道路
    無疑，且異議人對於該處為道路乙節亦不爭執，合先說明。
    又本件經台北市停車管理處97年3月6日北市停四字第097310
    13300號書函覆本院稱：「經查旨揭停車處所確實為單行道
    ，雖該處並未設有禁止臨時停車標誌、標線，惟已嚴重妨害
    其他車輛通行及違反道路交通安全規則第112條第2項之規定
    」，次查，異議人停放車號443-EM號營業小客車之位置應可
    認定該車前後輪胎外緣距緣石40公分以上，並明顯已佔用該
    道路之外側車道，該車道上畫有「右轉箭頭」之標線，且異
    議人所放車輛之前方不遠處即為忠孝東路5段743巷1弄，該
    外側車道應係供車輛右轉至忠孝東路5段743巷1弄之車道，
    此有台北市停車管理處上開公函所附之照片、現場圖存卷可
    參。又查，異議人停車之時為96年12月10日17時21分，當時
    恰為星期一，且為下班車流量大之尖峰時刻，復依舉發機關
    所附之舉發時為警所拍攝之相片所示，顯示其他車道有眾多
    車輛經過，故堪認異議人當時所停放之地點，既然為供右轉
    至忠孝東路5段743巷1弄之車道，且當時為交通尖峰時刻，
    故客觀上已足妨害其他車輛順暢通行，其所為自該當道路交
    通管理處罰條例第56條第1項第6款「不緊靠道路右側停車」
    之處罰規定甚明。另異議人陳稱：環保清潔車收廢棄物或警
    車處理案件也是停在紅線或並排停車云云，並無礙於本件違
    規事實之認定，亦不足援為異議人即得恣意違規停置車輛之
    託詞。
五、綜上所述，異議人確有前揭不緊靠道路右側停車之違規行為
    ，原處分機關即交通部公路總局臺北區監理所基隆監理站依
    道路交通管理處罰條例第56條第1項第6款規定裁處異議人罰
    鍰900 元，核無違誤，故本件異議人之異議內容為無理由，
    應予駁回。
六、據上論斷，應依道路交通案件處理辦法第19條，裁定如主文
    。
中    華    民    國    97    年    4     月    18    日
                  交通法庭法    官  鄭培麗
以上正本證明與原本無異。
對於本件裁定如有不服，應於送達後5 日內，向本院提出抗告書
狀，敘述抗告之理由，抗告於臺灣高等法院。
中    華    民    國    97    年    4     月    18    日
                          書 記 官  王佩珠


司法院資訊處製作；財團法人民間司法改革基金會備份。
